臺灣臺南地方法院刑事判決
109年度交簡字第3625號
聲  請  人  臺灣臺南地方檢察署檢察官
被      告  吳宇珊



上列被告因公共危險案件，經檢察官聲請以簡易判決處刑（109
年度偵字第21538號），本院判決如下：
    主  文
吳宇珊駕駛動力交通工具而有吐氣所含酒精濃度達每公升零點二
五毫克以上情形，處有期徒刑貳月，如易科罰金，以新臺幣壹仟
元折算壹日。
    事實及理由
一、本件犯罪事實及證據均如附件臺灣臺南地方檢察署檢察官聲
    請簡易判決處刑書所載。
二、論罪科刑之理由：
  ㈠按刑法第185條之3於民國102年5月31日修正，於同年6月11日
    公布施行，並於同年6月13日生效，立法理由明確揭示不能
    安全駕駛罪係屬抽象危險犯，不以發生具體危險為必要。準
    此，立法者在刑法第185條之3第1項增訂酒精濃度標準值，
    即「吐氣所含酒精濃度達每公升0.25毫克或血液中酒精濃度
    達0.05%以上」，以此作為認定「不能安全駕駛」之判斷標
    準，以有效遏阻酒醉駕車事件發生。
  ㈡被告為警查獲時經測其呼氣所含酒精濃度達每公升0.79毫克
    ，已逾上揭標準值。是核被告所為，係犯刑法第185條之3第
    1項第1款之駕駛動力交通工具而有吐氣所含酒精濃度達每公
    升0.25毫克以上情形之罪。
  ㈢爰審酌酒後駕車足以造成注意能力減低，提高重大違反交通
    規則之可能，而酒後不應駕車之基本觀念，已透過電視、報
    紙、廣告等各類媒體廣為宣傳，被告對於酒後不應駕車，及
    酒後駕車之危險性，應知之甚詳，卻輕忽酒後危險駕駛可能
    造成死傷結果而仍為危險駕駛行為，嚴重危及自己及他人生
    命、身體法益。在飲酒後已處於不能安全駕駛動力交通工具
    之狀態，貿然駕車上路，危害公眾之行車安全，被告不知警
    惕，漠視自己及公眾之安全，所為確屬不該。復參酌被告本
    次係第1次犯酒後駕車罪，呼氣所含酒精濃度已達每公升0.7
    9毫克，幸未發生交通事故，然已造成交通往來安全之潛在
    危險；犯後坦承犯行態度尚認良好，所駕駛之動力交通工具
    為普通重型機車，其危險性較汽車為低，暨考量被告自承學
    歷為五專畢業之智識程度，家庭經濟狀況為小康等一切情狀
    ，量處如主文所示之刑，並諭知如易科罰金之折算標準。
三、應適用之法條：依刑事訴訟法第449條第1項前段、第454條
    第2項，刑法第185條之3第1項第1款、第41條第1項前段，逕
    以簡易判決處刑如主文。
四、如不服本判決，得自收受送達之翌日起20日內向本院提出上
    訴狀，上訴於本院第二審合議庭（須附繕本）。本案經檢察
    官 柯博齡 聲請以簡易判決處刑。
中　　華　　民　　國　　110 　年　　1 　　月　　26　　日
                  刑事第十六庭  法　官　蔡直青
以上正本證明與原本無異。
                                書記官　鄭瓊琳
中　　華　　民　　國　　110 　年　　1 　　月　　26　　日
附錄本案所犯論罪科刑法條全文
中華民國刑法第185條之3：
①駕駛動力交通工具而有下列情形之一者，處二年以下有期徒刑
  ，得併科二十萬元以下罰金：
  一、吐氣所含酒精濃度達每公升零點二五毫克或血液中酒精濃
      度達百分之零點零五以上。
  二、有前款以外之其他情事足認服用酒類或其他相類之物，致
      不能安全駕駛。
  三、服用毒品、麻醉藥品或其他相類之物，致不能安全駕駛。
②因而致人於死者，處三年以上十年以下有期徒刑；致重傷者，
  處一年以上七年以下有期徒刑。
③曾犯本條或陸海空軍刑法第54條之罪，經有罪判決確定或經緩
  起訴處分確定，於五年內再犯第1項之罪因而致人於死者，處
  無期徒刑或五年以上有期徒刑；致重傷者，處三年以上十年以
  下有期徒刑。
附件：
臺灣臺南地方檢察署檢察官聲請簡易判決處刑書
109年度偵字第21538號
    被　　　告　吳宇珊
上列被告因不能安全駕駛案件，業經偵查終結，認為宜以簡易判
決處刑，茲將犯罪事實及證據並所犯法條分敘如下：
        犯罪事實
一、吳宇珊明知於服用酒類物品致吐氣所含酒精濃度達每公升0.
    25毫克以上者，不得駕駛動力交通工具，詎於民國109年11
    月15日19時許起，在臺南市○○區○○路0段000號住處飲用
    紅酒，迨翌（16）日4時9分許，竟基於服用酒類駕駛動力交
    通工具之犯意，酒後騎乘車牌號碼000-000號普通重型機車
    自上址離開。嗣於同日4時10分許，行經臺南市北區公園南
    路與北門路2段路口，因違規紅燈迴轉為警攔查，而於同日4
    時31分許在上開攔查地點，測得其吐氣酒精濃度達每公升0.
    79毫克，始悉上情。
二、案經臺南市政府警察局第五分局報告偵辦。
        證據並所犯法條
一、上揭犯罪事實，業據被告吳宇珊於警詢及偵查中供承不諱，
    且有酒精測定紀錄表1紙、呼氣酒精測試器檢定合格證書1紙
    、臺南市政府警察局舉發違反道路交通管理事件通知單影本
    2紙、車輛詳細資料報表1紙、證號查詢機車駕駛人資料1紙
    附卷可資佐證，被告犯嫌應堪認定。
二、核被告所為，係犯刑法第185條之3第1項第1款之服用酒類駕
    駛動力交通工具罪嫌。
三、依刑事訴訟法第451條第1項聲請逕以簡易判決處刑。　
    此　致
臺灣臺南地方法院
中　　華　　民　　國　 109　　年　　11　　月　　25　　日
                              檢察官　柯 博 齡
本件證明與原本無異
中　　華　　民　　國　 109　　年　　11　　月　　27　　日
                              書記官  王 寵 惠
附錄法條：
中華民國刑法第185條之3
駕駛動力交通工具而有下列情形之一者，處 2 年以下有期徒刑
，得併科 20 萬元以下罰金：
一、吐氣所含酒精濃度達每公升零點二五毫克或血液中酒精濃度
    達百分之零點零五以上。
二、有前款以外之其他情事足認服用酒類或其他相類之物，致不
    能安全駕駛。
三、服用毒品、麻醉藥品或其他相類之物，致不能安全駕駛。
    因而致人於死者，處 3 年以上 10 年以下有期徒刑；致重 
     傷者，處 1 年以上 7 年以下有期徒刑。